【裁判字號】    92,上易,330
【裁判日期】    920312
【裁判案由】    家暴傷害等
【裁判全文】
臺灣高等法院刑事判決                  九十二年度上易字第三三號
    上  訴  人  臺灣台北地方法院檢察署檢察官
    被      告  乙○○
右上訴人，因被告強制案件，不服臺灣台北地方法院，九十一年度易字第五九二號，
中華民國九十一年十一月二十九日第一審判決（起訴案號：臺灣台北地方法院檢察署
九十年度偵字第二三一九號）提起上訴，本院判決如左：
    主      文
上訴駁回。
    理      由
一、公訴意旨略以：被告乙○○於同年十月七日二十三時許，在臺北市○○○路一０
    七巷內，脅迫甲○○：「如果不跟我走，當場要給妳難看」等語，使胡女行無義
    務之事，而坐上乙○○駕駛之自用小客車，因認被告涉有刑法第三百零四條之強
    制罪嫌。
二、公訴人認被告乙○○涉有刑法第三百零四條之強制罪嫌，無非僅以告訴人甲○○
    之指訴為據。訊據被告堅詞否認涉有強制犯行，辯稱：伊沒有對告訴人說「如果
    不跟我走，當場要給妳難看」，以脅迫告訴人跟伊走，僅表示要找個地方聊聊，
    告訴人原來不願意，但經伊央求後，就自願與伊一起去臺北市○○○路的泡沬紅
    茶店等語。
三、經查：
    １告訴人固於九十年十月十六日，在臺北市政府警察局中山分局指訴：九十年十
      月七日晚上十一時許，乙○○在臺北市○○○路一０七巷口說「如果我不跟他
      走，當場要給我難看」（係指要動手打我）語氣脅迫我，迫使我跟上車，乙○
      ○並駕車至臺北市○○○路○段巷內泡沫紅茶店談判，要我回新店家裏，我當
      時有拒絕，乙○○強要我跟他上車等語（見九十年十月十六日警訊筆錄）。惟
      其九十年十月八日警訊時，原係指稱：我昨（七）日晚上二十三時許，由我朋
      友住處到南京東路、林森北路找朋友，在林森北路一０七巷口碰到我丈夫駕駛
      Ｔ三－九五二一號自用小客車，他即勒令我上車要帶我到忠孝東路四段巷內的
      泡沬紅茶店談判，我不肯，他就說「要在這邊難看嗎」？我無可奈何就跟著上
      車等語（見九十年十月八日警訊筆錄）。迄原審調查時又改稱：當天被告擋我
      的路，不給我走，我有叫路人打電話給警察，後來因為他說「如果我繼續住我
      朋友那邊的話，就要對我朋友怎麼樣」等語（見原審九十一年度簡字第五０九
    號刑事卷宗九十一年三月二十五日訊問筆錄）；或「如果你不上車，你朋友住
      在這邊，我現在就可以讓妳難看」等語（見原審九十一年易字第五九二號刑事
      卷宗九十一年九月三十日訊問筆錄），告訴人之指訴顯然前後不一。經詰之何
      以陳述齬齟，告訴人雖表示伊有向警察說被告以「如果我不跟他走，當場要給
      我難看」及「你朋友住在這邊，我現在就可以讓妳難看」等語恐嚇，但警訊筆
      錄漏予記載云云。惟經傳訊證人即制作九十年十月八日警訊筆錄之警員劉哲宗
      ，其到庭結稱：告訴人母親到我們警局去，說她女兒被綁架，我們查出告訴人
      母親所指車號是被告父親名下車子，跟派出所聯絡後，知道他們有家暴法的案
      子在處理，應該不是告訴人母親指訴的情形：：，告訴人指訴如警訊筆錄所載
      ，告訴人當時是說，被告表示「要在這邊難看嗎」：：，其警訊時並沒有表示
      被告說「如果不跟我走，當場要給你難看」或「如果不上車，你朋友在這裡，
      我現在就可以給你難看」，她應該是說「要在這邊難看嗎」等語明確（見原審
      九十一年易字第五九二號刑事卷宗九十一年十月二十一日訊問筆錄），足證告
      訴人指訴確實前後不符，存有重大瑕疵。參以檢察官詰諸告訴人是否知悉「要
      在這邊難看」和「要給你難看」二者有何不同時，告訴人竟當庭表示伊搞不清
      楚在卷（見原審九十一年易字第五九二號刑事卷宗九十一年九月三十日訊問筆
      錄）；本案調查審理期間，告訴人又曾表示苟被告不與伊辦理離婚手續，伊就
      不能撤回傷害告訴（見原審九十一年度簡字第五０九號刑事卷宗九十一年四月
      十日訊問筆錄），嗣後已與被告辦妥離婚手續後，撤回本案傷害部分之告訴，
      是本案容或告訴人誤解被告要約之言詞為脅迫之話語，容或以刑責迫使被告同
      意離婚之手段，均非無可能。
    ２況證人即當天在場之被告友人王駿霖已到庭結證：九十年十月七日晚上十一時
      許，我與被告駕車行經臺北市○○○路時，我先看見告訴人，因我知道他們夫
      妻在吵架，就提議找告訴人到泡沫紅茶店聊聊，我們下車後，被告向告訴人表
      示想找告訴人到附近的泡沫紅茶店聊聊，起初告訴人不願意，我就勸告訴人，
      後來告訴人就願意跟我們一起走，被告當時並未表示如果告訴人繼續住在友人
      家中，就要對她朋友怎樣等語明確在卷（見原審九十一年易字第五九二號刑事
      卷宗九十一年九月三十日訊問筆錄）。
    綜上所述，本件僅有告訴人片面之指訴，惟其指訴存有重大瑕疵，難以採信；證
    人王駿霖又到庭結證被告並未強制告訴人上車，自無使人行無義務之事，尤有進
    者所謂「難看」莫非意指在街頭拉址會被路人笑語。告訴人或有所誤會；此外，
    復查無其他積極證據足資認定被告涉有公訴人所指之犯行，既不能證明被告犯罪
    ，原審為無罪之諭知，經核並無不當。
四、公訴人上訴意旨：告訴人與被告夫妻向來不睦，告訴人避居友人家已久，到泡沬
    紅茶店亦非事先約好，如非被脅迫當無在店談判長達三、四小時之久，原判決已
    有違誤云云，指摘原判決不當。查被告與告訴人原為夫妻，因告訴人避居友人處
    ，當天偶遇始經雙方友人建議找地方談談，乃經友人勸解成行，無恐嚇脅迫情事
    ，至於在泡沬紅茶店停留長短取決於告訴人之意思，否則何以告訴人未指被告妨
    害其行動自由，公訴人未深入了解實情，曲解「難看」文詞真意，要屬無據，上
    訴核無理由，應予駁回。
據上論斷，應依刑事訴訟法第三百六十八條，判決如主文。
本案經檢察官賴俊雄到庭執行職務。
中      華      民      國    九十二    年      三      月      十二    日
臺灣高等法院刑事第十八庭
                                  審判長法  官  吳      敦
                                        法  官  劉  慧  芬
                                        法  官  吳  明  峰
右正本證明與原本無異。
不得上訴。
                                        書記官  李  華  安
中      華      民      國    九十二    年      三      月      十二    日


司法院資訊處製作；財團法人民間司法改革基金會備份。
